臺灣桃園地方法院刑事判決　　　　　　 94年度訴字第326號
公　訴　人　臺灣桃園地方法院檢察署檢察官
被　　　告　甲○○
上列被告因違反毒品危害防制條例案件，經檢察官提起公訴（93
年度毒偵字第4104號），及移送併案審理（94年度毒偵字第3987
號），被告於本院準備程序進行中，就被訴事實為有罪之陳述，
經本院告知簡式審判程序意旨，並聽許公訴人及被告之意見後，
本院合議庭裁定依簡式審判程序審理，本院判決下：
    主  文
甲○○連續施用第一級毒品，累犯，處有期徒刑捌月，扣案之如
附表、所示之第一級毒品海洛因共包（共毛重壹點陸公
克）沒收銷毀之。又施用第二級毒品，累犯，處有期徒刑肆月。
應執行有期徒刑拾月，扣案之第一級毒品海洛因包（共毛重壹
點陸公克）均沒收銷毀之。
    事實及理由
一、甲○○前因違反麻醉藥品管理條例案件，經本院於86年1 月
    3 日以85年度易字第2740號判決有期徒刑4 月確定，又因煙
    毒案件，經本院於民國85年12月12日以85年度訴字第1148號
    判決有期徒刑3 年1 月確定，前開二罪經本院以86年度聲字
    第474 號裁定應執行有期徒刑3 年3 月，85年12月19日移送
    台灣桃園監獄執行，87年5 月4 日縮短刑期假釋出獄並交付
    保護管束，88 年11 月28日假釋期滿未經撤銷，未執行之刑
    已以執行論（構成累犯）。復因施用毒品案件，經送觀察勒
    戒後，認無繼續施用毒品傾向，於91年5月2日執行完畢釋放
    ，並經台灣桃園地方法院檢察署檢察官以91年度毒偵字第87
    8 號為不起訴處分確定。詎料仍不知悔改，觀察勒戒執行完
    畢後5 年內，復基於施用第一級毒品海洛因之概括犯意及施
    用第二級毒品安非他命之犯意，於於附表、所示之時間
    地點連續施用第一級毒品海洛因2 次及施用第二級毒品安非
    他命1 次，嗣經警分別於附表所示之時、地查獲並扣得附表
    所示之扣案物。
二、案經桃園縣政府警察局報請台灣桃園地方法院檢察署檢察官
    偵查起訴暨桃園縣政府警察局桃園分局報請台灣桃園地方法
    院檢察署檢察官移送併案審理。
    理由
一、程序部分：本件被告甲○○所犯係死刑、無期徒刑或最輕本
    刑為3 年以上有期徒刑以外之罪，其於準備程序中就被訴事
    實為有罪之陳述，經本院告知簡式審判程序之旨，並聽取當
    事人意見後，經本院合議庭依刑事訴訟法第273 條之1 第1
    項規定裁定由受命法官獨任進行簡式審判程序，合先敘明。
二、訊據被告甲○○對於前開犯罪事實坦承不諱，被告於附表
    所示時間施用毒品後，經警對其採集尿液送驗結果，均呈現
    第一級毒品海洛因陽性反應及第二級毒品安非他命陽性反應
    ，此有桃園縣政府警察局被採尿人姓名編號對照表（93 年
    度毒偵字4104號卷第11頁）、昭信科技顧問股份有限公司濫
    用藥物陽性檢體檢驗報告1 份（93年度毒偵字4104號卷第40
    頁）附卷可稽，又被告於附表所示時間施用毒品後，經警
    對其採集尿液送驗結果，亦呈現第一級毒品海洛因陽性反應
    ，此亦有桃園縣政府警察局桃園分局被採尿人姓名編號對照
    表（94年度毒偵字第3987號卷第20頁）、台灣尖端先進生技
    醫藥經股份有限公司濫用藥物陽性檢體檢驗報告各1 份（94
    年度毒偵字第3987號卷第2 頁）等文書可稽；又附表所扣
    得之疑似海洛因粉末2 包送鑑定後，確屬毒品危害防治條例
    所定之第一級毒品海洛因，此有法務部調查局調科壹字第
    080008 332號鑑定通知書（93年度毒偵字4104號卷第36頁）
    1 份在卷可參，而附表所扣得之疑似海洛因粉末1 包，訊
    據被告亦坦承係屬第一級毒品海洛因無誤；復查被告前因施
    用毒品案件，經觀察勒戒後，認無繼續施用毒品傾向，於91
    年5 月2 日執行完畢，並經台灣桃園地方法院檢察署檢察官
    以91年度毒偵字第878 號為不起訴處分確定，此亦有臺灣高
    等法院被告全國前案紀錄表、臺灣桃園地方法院檢察署刑案
    資料查註紀錄表、全國施用毒品案件紀錄表、受觀察勒戒人
    毒品及前科紀錄簡列表各1 份附卷可按。綜述，本件事證已
    明，被告犯行洵堪認定。
三、核被告甲○○所為，係犯毒品危害防制條例第10條第1 項施
    用第一級毒品罪、同條例第10條第2 項施用第二級毒品罪。
    被告施用海洛因、安非他命前之持有海洛因、安非他命之低
    度行為，各為高度之施用海洛因及安非他命行為所吸收，不
    另論罪。其先後連續施用第一級毒品犯行間，時間緊接，手
    法相近；而施用毒品行為本即有慣常性、成癮性，顯係分別
    基於概括犯意反覆為之，為連續犯應各以一罪論，並均依法
    加重其刑。又其所犯連續施用第一級毒品罪與施用第二級毒
    品罪間，犯意各別，罪名不同，行為有異，應分論併罰之。
    次查被告有事實欄所載之前科資料，並於88年11月12日執行
    完畢，有臺灣高等法院被告全國前案紀錄表1 紙在卷可考，
    被告於有期徒刑執行完畢後5 年以內再犯最重本刑為有期徒
    刑之上之罪，為累犯，依刑法累犯之規定，加重其刑。被告
    本次犯行有二以上加重事由，均應遞予加重。爰審酌被告犯
    罪之動機、目的、手段及犯後坦承犯行等一切情狀，量處如
    主文所示之刑，並定應執行之刑，以示懲儆。扣案如附表
    、之第一級毒品海洛因共3 包（共毛重1.36公克），應依
    毒品危害防治條例第18條第1 項前段規定，諭知沒收銷毀之
    。
四、據上論斷，應依刑事訴訟法第273 條之1 第1 項、第299 條
    第1 項前段，毒品危害防制條例第10條第1 項、第2 項、第
    18條第1 項前段，刑法第11條前段、第56條、第51條第5 款
    、第47條，判決如主文。
 本案經檢察官張啟聰到庭執行職務。
中　　華　　民　　國　　94　　年　　8 　　月　　22　　日
                  刑事第五庭    法  官  周炳全
以上正本證明與原本無異。
如不服本判決，應於判決送達後10日內向本院提出上訴狀（應附
繕本），上訴於臺灣高等法院。
                                書記官  陳夏施
中　　華　　民　　國　　94　　年　　8 　　月　　25　　日
附表
┌──┬───────┬──────┬───────┬──────┐
│    │ 施用時、地   │施用行為    │  查獲時、地  │扣案物品    │
├──┼───────┼──────┼───────┼──────┤
│    │93年9月17日為 │施用第一級毒│93年9月17日17 │海洛因二小包│
│  │警採尿前回溯26│品海洛因及第│時許在桃園縣桃│（毛重0.76  │
│    │及96小時內某時│二級毒品安非│園市○○路146 │公克）。    │
│    │，在台灣地區內│他命。      │號2樓樓梯間。 │            │
│    │某不詳地點。  │            │              │            │
├──┼───────┼──────┼───────┼──────┤
│    │94年5月25日15 │施用第一級毒│94年5月25日15 │海洛因一包  │
│  │時15分許警採尿│品海洛因。  │時許，在桃園縣│（毛重0.6公 │
│    │回溯96小時內某│            │桃園市○○路與│克）        │
│    │時，在台灣地區○            ○○○路口。    │            │
│    │內某不詳地點。│            │              │            │
│    │              │            │              │            │
└──┴───────┴──────┴───────┴──────┘
附論罪科刑之法條：
毒品危害防制條例第10條
施用第一級毒品者，處6 月以上5 年以下有期徒刑。
施用第二級毒品者，處3 年以下有期徒刑。
